# 生产性生物资产能以评估值入账吗？

提问人：deling 时间：2015-07-09 14:36:15
A农业公司承租农场 1000 亩土地，双方约定租金一年 100 万元，同时约定地上原附着物（ 10 年树龄芒果树 30000 棵）无偿给承租方-A农业公司。请问，A农业公司能以评估值将这 3 万棵果树入为公司的生产性生物资产吗？

回答人：chenyiwei
要关注一点：土地租赁期限和这些芒果树的剩余使用寿命两者孰长？如果前者小于后者，而评估值又是依据芒果树在其整个剩余寿命期内产生的经济利益折现的，则此时的评估值不代表未来承租方可从中获取的经济利益，就不能简单地按照评估值对这些生产性生物资产入帐。